臺灣臺中地方法院民事裁定
111年度勞執字第153號
聲  請  人  游麗美  
相  對  人  豐昱國際股份有限公司

法定代理人  楊士弘  
相  對  人  豐昱國際股份有限公司大墩分公司

法定代理人  何天瀚  
上列當事人間因勞資爭議事件，聲請人聲請裁定准予強制執行，
本院裁定如下：
    主    文
民國111年6月13日臺中市政府勞工局勞資爭議調解紀錄（案號：
1146H409、1185H423）調解結果，相對人應給付聲請人新臺幣52
6,263元之調解內容，准予強制執行。
聲請程序費用新臺幣1,000元由相對人負擔。
    理    由
一、聲請意旨略以：聲請人與相對人間關於積欠工資、資遣費、
    特休工資及勞工自提退休金之勞資爭議，於民國111年6月13
    日經臺中市政府勞工局為勞資爭議調解成立，相對人同意11
    1年3月工資新臺幣（下同）57,491元於同年6月20日前給付
    、同年4月工資53,264元於同年7月31日前給付、同年5月工
    資47,165元於同年8月31日前給付；特休工資29,550元自同
    年9月至12月分為4期於每月末日前按月給付；資遣費377,65
    8元，第1期於111年11月30日前給付5,000元、第2期於111年
    12月31日前給付5,000元、第3期起之其餘金額，資方自112
    年1月起至11月止分為11期，於每月末日前按月給付；但第3
    期之其餘金額未逾5,000者，資方於112年1月31日前給付，
    如有1期未給付，其餘未到期部分視同全部到期。相對人迄
    僅於111年6月20日給付57,491元、同年8月26日給付17,756
    元，共計75,247元，即未再履行調解方案所載義務。爰依勞
    資爭議處理法第59條第1項規定，聲請准予強制執行等語。
二、勞資爭議經調解成立或仲裁者，依其內容當事人一方負私法
    上給付之義務，而不履行其義務時，他方當事人得向該管法
    院聲請裁定強制執行並暫免繳裁判費；於聲請強制執行時，
    並暫免繳執行費，勞資爭議處理法第59條第1項定有明文。
三、經查，聲請人主張上情，業據其提出臺中市政府勞工局勞資
    爭議調解紀錄（案號：1146H409、1185H423）及其所有華南
    銀行台中分行帳戶存摺封面暨內頁往來明細為證，足認相對
    人對聲請人負有前開調解成立內容所載之金錢給付義務，相
    對人迄今僅給付75,247元，依前揭調解結果，其後各期給付
    合計526,263元全部視為到期。茲聲請人以相對人未依調解
    內容履行其義務，據以聲請裁定強制執行，核與首揭規定並
    無不合，應予准許。
四、依勞資爭議處理法第59條，非訟事件法第13條第2款、第21
    條第2項、第24條第1項，民事訴訟法第95條、第78條，裁定
    如主文。
中　　華　　民　　國　　111 　年　　10　　月　　31　　日
                  勞動法庭    法  官　黃渙文
正本係照原本作成。
如不服本裁定，應於裁定送達後10日之不變期間內，向本院提出
抗告狀，並繳納抗告費新臺幣1,000元。
中　　華　　民　　國　　111 　年　　10　　月　　31　　日
                              書記官　楊玉華